【裁判字號】    97,交抗,826
【裁判日期】    970722
【裁判案由】    違反道路交通管理處罰條例
【裁判全文】
臺灣高等法院交通事件裁定             97年度交抗字第826號
抗  告  人
即受處分人   甲○○
上列抗告人因違反道路交通管理處罰條例案件，不服臺灣臺北地
方法院，中華民國97年6月16日裁定（97年度交聲字第1482號）
，提起抗告，本院裁定如下：
    主  文
抗告駁回。
    理  由
一、查：本件受處分人於九十七年三月二十五日十二時三十八分
    許，駕駛車牌號碼三Ａ─二六四一號自用小客車，行經國道
    一號公路北上二七二點八公里時，以時速一百零六公里行駛
    ，卻未維持規定之五十三公尺以上之安全距離，經國道公路
    警察局第四警察隊斗南分隊警員以受處分人有道路交通管理
    處罰條例第三十三條第一項第二款之違規行為掣發內政部警
    政署國道公路警察局公警局交字第ＺＤＡ０五八三七０號舉
    發違反道路交通管理事件通知單予以舉發等情，有採證照片
    、舉發違反道路交通管理事件通知單等件在卷可證，受處分
    人對於其於前揭時地確未維持法定安全距離一節不表爭執，
    是受處分人確有未維持安全距離之違規行為，自堪認定。抗
    告人雖以前詞置辯，惟內政部警政署國道公路警察局第四警
    察隊之執勤警員於拍照採證舉發行車未保持安全距離違規時
    ，均會檢查排除因前車變換車道超車、煞車減速，或其他特
    殊狀況致後方車輛無法保持行車安全距離情形，本件經調閱
    執勤員警蒐證錄影查證結果，當時該路段車流正常、順暢，
    該車跟隨前車後方直行內側車道，前方車輛未有變換車輛超
    車、煞車減速或慢速行車之行為等情，有內政部警政署國道
    公路警察局第四警察隊九十七年四月二十三日公警四交字第
    ０九七０四七一四九二號函文一份在卷可證。況受處分人於
    高速公路上行駛，本應注意與前車維持一定之安全距離，若
    前車之行車速度較為緩慢，後車自可變換車道超車，若因旁
    邊車道有他車行駛而一時無法變換車道超車，在本車道行駛
    時仍應維持一定之安全距離，而不得認因前車行駛速度較慢
    ，即無維持安全距離之必要及義務，是受處分人前揭所辯，
    僅係卸責之詞，無足採信，亦無礙其應負之違規責任。綜上
    所述，本件受處分人有前揭違規行為，原處分機關依道路交
    通管理處罰條例第三十三條第一項第二款、第六十三條第一
    項第一款規定，裁處受處分人罰鍰三千元，並記違規點數一
    點，核無違誤，原審以受處分人之異議為無理由，將其異議
    駁回，並無不合。抗告意旨仍以抗告人行駛之右前方大貨車
    、右方貨車均未行駛外側車道，顯示當時瞬間車流量異常，
    又其前車行駛速度遠低於最高速限云云。但查抗告人行駛內
    側車道，其前車縱速度緩慢，其有無違規行駛內側車道，與
    抗告人在本車道行駛仍應維持一定之安全距離，至其右側車
    道大貨車有無違規，亦與抗告人有無與前車保持安全距離並
    不相涉，抗告指摘原裁定不當，自無理由，應予駁回。
二、據上論結，應依道路交通案件處理辦法第26條，刑事訴訟法
    第412條，裁定如主文。
中    華    民    國    97    年    7     月    22    日
                  刑事第八庭審判長法  官  鄭文肅
                                  法  官  張明松
                                  法  官  蔡光治
以上正本證明與原本無異。
不得再抗告。
                                  書記官  陳韋杉
中    華    民    國    97    年    7     月    22    日


司法院資訊處製作；財團法人民間司法改革基金會備份。
